# ABS 原始权益人（差补方）的会计处理

提问人：yanlei24 时间：2021-05-14 17:17:53
请教陈版主及各位同仁，
交易架构：ABS优先级份额88.89%，次级份额11.11%，A公司为原始权益人，同时为差额补足方，保障优先级本息兑付。
因为A承担差补义务，其承担本息的份额占比达90%以上，我理解为几乎保留所有风险与报酬，判断整体不出表，那么A需要继续确认资产，并确认收到ABS的初始购买价款为负债（长期应付款）。
后续循环阶段：
情况 1 ：因为A继续确认资产，那么资产的收入继续在A确认，A缴纳增值税及附加；同时A确认对ABS的利息支出（此处有个疑问，ABS为非法人主体，开不了发票，那A支付给ABS的利息支付如何在税前保障可以扣除）。并且资产的利率，是大于优先级的利率，也就是说A确认了的收入，涵盖了未来会分配给次级的收益，站在ABS的角度，它本身是不是也会按照资产的实际利率确认收入，并确认各项费用的支出？
ABS收到A转付的利息，ABS会不会进行二次缴纳税费，如果不进行缴纳税费，那么ABS应该是在扣除管理人费用、托管费用后给优先级分配利息，并形成一个劣后收益，此劣后收益不是已经在A公司确认收入？
情况 2 ：虽然A继续确认资产，但是其对应的资产形成的利息是归属于ABS的，可否简单处理，在存续期间A将归属于ABS实收的利息，从A的利息收入中全额冲掉，转付到ABS，在未来实际出现差补义务时，再按照实际差补金额确认对应的利息支出（此处同样涉及发票抵扣问题），因为此类ABS已运行多期，底层资产优质从未出现差补义务。。
以上两种处理情况，有点理不清，各位可否帮忙解答一下哈

回答人：chenyiwei
既然基础资产不满足终止确认条件，那么基础资产仍按常规方法进行会计处理，就如同不存在此次证券化安排一样，需要全额确认其利息收入、投资收益、公允价值变动损益等（根据该基础资产的具体类型和核算模式而定），同时将应归属于ABS持有人的收益作为利息支出予以全额确认，不应冲减基础资产的利息收入。